

# PROFESSIONAL SKILLS

JAVA	••••
HTML CSS	••••
JAVASCRIPT	
BOOTSTRAP	••••
SQL	••••
PYTHON	••••
NODEJS	••••
REACT	••••

### PERSONAL SKILLS

Motivazione Professionalità Organizzazione Gestione del tempo Team Work Flessibilità

## CONTACT

P: +39 3465100393 E: lorenzo.pezzi94@gmail.com L: www.linkedin.com/in/lorenzopezzi W: lorenzopezzi.github.io/cv

# LORENZO PEZZI

# JUNIOR JAVA DEVELOPER

#### **ABOUT**

Sono da sempre appassionato di informatica e tecnologia. La cosa che più mi affascina dell'informatica è la possiblità di semplificare e migliorare azioni altrimenti lunghe e tediose, attraverso codice sempre diverso e sempre migliorabile. Questo mi spinge ad informarmi costantemente sulle possibilità di sviluppo e programmazione. Dopo aver intrapreso la carriera univeristaria ed aver lavorato per anni in un settore non inerente alla mia area di interesse, ho deciso di specializzarmi con il corso intensivo di Generation Italia per diventare uno Java Junior Developer ed entrare nel mondo del lavoro.

#### **EDUCATION**

#### CORSO JUNIOR JAVA DEVELOPER

Generation Italia | Maggio 2021 - Settembre 2021

- Web Developing (50h): HTML, CSS, JS
- Database (72h) : SQL, Modello ER
- Progettazione (40h) : UML, Desgin Pattern
- Java (300h): WebApplication, Servlet, RestAPI

#### UNIVERSITÀ DEGLI STUDI DI TOR VERGATA

Ingegneria Informatica | 2013

- -Base di dati: SQL, Modello ER
- -Architettura Calcolatori
- -Mobile Programming Java
- -Progettazione software e web: UML, Diagram

#### IIS ENZO FERRARI

Liceo Scientifico Tecnologico | 2008 - 2013

#### **WORK EXPERIENCES**

RESPONSABILE DI INVENTARIO

Ivalis Job | Dicembre 2014 - Maggio 2021

- Preparazione e gestione di inventario in diversi punti vendita.
- Gestione delle squadre che operano durante l'inventario.

#### ADDETTO ALLA VENDITA

Decathlon | Maggio 2014 - Agosto 2014

- Gestione di magazzino, inventario ed ordine dei prodotti.
- Gestione di acquisti ed ordini online.

### RESPONSABILE DI CENTRO ESTIVO

Don Bosco Cinecittà | 2013 - 2015

- Gestione iscrizioni, materiali, spostamenti e tempi della giornata
- Coordinamento di squadre di animatori.